【裁判字號】    89,易,4331
【裁判日期】    891226
【裁判案由】    毒品危害防制條例
【裁判全文】
臺灣板橋地方法院刑事判決                        八十九年度易字第四三三一號
    公  訴  人  臺灣板橋地方法院檢察署檢察官
    被      告  甲○○
右列被告因違反毒品危害防制條例案件，經檢察官提起公訴（八十九年度毒偵字第六
一三三號），本院判決如左：
    主  文
甲○○連續施用第二級毒品，累犯，處有期徒刑伍月，如易科罰金，以參佰元折算壹
日。
扣案之吸食器乙組沒收之。
    事  實
一、甲○○曾因詐欺案件，於民國八十七年十二月二十三日，經臺灣新竹地方法院以
    八十七年度易字第一三三六號判處有期徒刑十月確定，於八十八年九月十五日執
    行完畢。甲○○前因施用第二級毒品安非他命案件，經臺灣板橋地方法院檢察署
    檢察官聲請本院於八十九年五月二十三日，以八十九年度毒聲字第三三四七號裁
    定送觀察、勒戒後，認無繼續施用毒品傾向，而經該署於八十九年六月七日以八
    十九年度毒偵字第四○○四號為不起訴處分確定。詎甲○○仍不知悔改，又基於
    施用第二級毒品安非他命之概括犯意，自八十九年九月五日起，迄同月十日止，
    連續在臺北縣三重市○○○路十五號四樓「樺園旅社」五○五室，以將安非他命
    置於吸食器上以火燒烤成煙霧狀後吸食之方式，非法施用第二級毒品安非他命多
    次。嗣於八十九年九月十五日凌晨三時許，在臺北縣林口鄉○○路二五一巷巷口
    經警臨檢查獲，並循線在右開臺北縣三重市○○○路十五號四樓「樺園旅社」五
    ○五室內，扣得其所有供施用第二級毒品安非他命所用之吸食器乙組（公訴人誤
    載為為警於八十九年九月十五日三時許，在臺北縣三重市○○○路十五號四樓查
    獲，並循線在臺北縣林口鄉○○路二五一巷巷口查獲其吸食安非他命所用之吸食
    器一組）。其本次施用第二級毒品安非他命，經臺灣板橋地方法院檢察署檢察官
    聲請本院於八十九年九月十五日，以八十九年度毒聲字第五四七六號裁定送觀察
    、勒戒，經送臺灣臺北看守所附設勒戒處所觀察、勒戒後，認有繼續施用毒品傾
    向，復依該署檢察官聲請本院於八十九年十月五日，以八十九年度毒聲字第五七
    八五號裁定將其送強制戒治施以強制戒治一年，現強制戒治中。
二、案經臺北縣警察局新莊分局報告臺灣板橋地方法院檢察署檢察官偵查起訴。
    理  由
一、右揭犯罪事實，業據被告甲○○迭於警訊、偵查及本院審理時坦承不諱，且被告
    為警查獲所採取之尿液檢體，經檢驗結果，呈甲基安非他命陽性反應，此有臺灣
    檢驗科技股份有限公司濫用藥物尿液檢驗報告乙紙附卷可稽，此外復有於八十九
    年九月十五日，在臺北縣三重市○○○路十五號四樓「樺園旅社」五○五室查扣
    之吸食器乙組扣案可稽，而上開物品係被告所有供施用第二級毒品安非他命所用
    之物，亦據被告供承在卷。從而被告上開不利於己之自白，核與事實相符，應堪
    採信。又被告前因施用第二級毒品安非他命案件，經臺灣板橋地方法院檢察署檢
    察官聲請本院於八十九年五月二十三日以八十九年度毒聲字第三三四七號裁定送
    觀察、勒戒後，認無繼續施用毒品傾向，而經該署於八十九年六月七日以八十九
    年度毒偵字第四○○四號為不起訴處分確定等情，有上開八十九年度毒偵字第四
    ○○四號不起訴處分書及臺灣高等法院被告全國前案紀錄表各乙紙在卷可參，其
    於五年內再因本次施用第二級毒品安非他命案件，經臺灣板橋地方法院檢察署檢
    察官聲請本院於八十九年九月十五日，以八十九年度毒聲字第五四七六號裁定送
    觀察、勒戒，經送臺灣臺北看守所附設勒戒處所觀察、勒戒後，認有繼續施用毒
    品傾向，復經本院於八十九年十月五日，以八十九年度毒聲字第五七八五號裁定
    將其送強制戒治施以強制戒治一年乙節，並有卷附之右揭八十九年度毒聲字第五
    四七六號、五七八五號刑事裁定及臺灣臺北看守所附設勒戒處所八十九年九月二
    十六日所出具第0000000號有無繼續施用毒品傾向證明書各乙紙可考，本
    件事證明確，被告犯行堪以認定。
二、按毒品危害防制條例業於八十六年十月三十日經立法院三讀通過，嗣於八十七年
    五月二十日經總統公布，於八十七年五月二十二日零時起生效施行，安非他命依
    該條例第二條第二項第二款規定，屬於第二級毒品，復依該條例第十條第二項規
    定，施用第二級毒品者，處三年以下有期徒刑，但第一次施用毒品者，檢察官應
    先將被告送勒戒處所觀察、勒戒；經觀察、勒戒後無繼續施用毒品之傾向者，應
    由檢察官為不起訴之處分，有繼續施用毒品之傾向者，由檢察官聲請法院裁定令
    入戒治處所施以強制戒治，其期間為一年；依前項規定為不起訴之處分後，五年
    內再犯第十條之罪，經觀察、勒戒後，認有繼續施用毒品之傾向或三犯以上者，
    不適用前項之規定，毒品危害防制條例第二十條第一、二、三項分別定有明文。
    被告前因施用第二級毒品安非他命，經送觀察、勒戒後，無繼續施用毒品之傾向
    ，而由臺灣板橋地方法院檢察署檢察官為不起訴處分，已如前述，其五年內又因
    施用第二級毒品安非他命犯行，經觀察、勒戒後，有繼續施用毒品之傾向，揆諸
    前開規定，核被告所為，係犯同條例第十條第二項施用第二級毒品罪，其施用第
    二級毒品安非他命前後持有第二級毒品安非他命之低度行為，為施用之高度行為
    所吸收，不另論罪。又其多次施用第二級毒品安非他命之犯行，時間緊接，構成
    要件相同，顯係基於概括之犯意反覆為之，應依刑法第五十六條連續犯之規定論
    以一罪，並加重其刑。末被告曾因詐欺案件，於八十七年十二月二十三日，經臺
    灣新竹地方法院以八十七年度易字第一三三六號判處有期徒刑十月確定，於八十
    八年九月十五日執行完畢，有臺灣高等法院檢察署刑案紀錄簡覆表乙紙附卷可參
    ，其於五年內再犯本件有期徒刑以上刑之本罪，為累犯，應依刑法第四十七條之
    規定加重其刑，並遞加之。爰審酌被告素行不佳，有上開臺灣高等法院檢察署刑
    案紀錄簡覆表可按，且施用毒品安非他命戕害身心、害人害己及被告前因施用安
    非他命，經法院送觀察、勒戒後，猶不思戒絕革除惡習，仍施用安非他命，惟被
    告犯罪後坦承犯行併犯罪之動機、目的、手段、品行、生活狀況、智識程度、犯
    罪所生之損害，犯後態度等一切情狀，量處如主文所示之刑，並諭知易科罰金之
    折算標準。扣案之吸食器乙組係被告所有供施用毒品所用之物，業如前述，爰依
    刑法第三十八條第一項第二款之規定，併予宣告沒收之。
據上論斷，應依刑事訴訟法第二百九十九條第一項前段，毒品危害防制條例第十條第
二項、第二十條第三項，刑法第十一條前段、第五十六條、第四十七條、第四十一條
、第三十八條第一項第二款，罰金罰鍰提高標準條例第二條，判決如主文。
本案經檢察官李海龍到庭執行職務。
中    華    民    國      八十九      年      十二    月      二十六    日
                                      臺灣板橋地方法院刑事第四庭
                                          法  官  游  秀  雯
右正本證明與原本無異。
如不服本判決，應於判決送達後十日內，向本院提出上訴狀。
                                          書記官  吳  尚  文
中    華    民    國      八十九      年      十二    月      三十      日
附錄本案論罪科刑法條全文
毒品危害防制條例第十條：
施用第一級毒品者，處六月以上五年以下有期徒刑。
施用第二級毒品者，處三年以下有期徒刑。


司法院資訊處製作；財團法人民間司法改革基金會備份。
